臺灣台中地方法院民事裁定　九十一年度聲字第一三六八號
　　聲　請　人　　陳明宗即耀乙工程行
　　　　　　　　　　　　　　　.
　　相　對　人　　天發普照工程企業有限公司
　　兼法定代理人　甲○○
右當事人間聲請公示送達事件，本院裁定如左：
    主      文
准將聲請人於民國九十一年七月十五日，對相對人所發如附件所示意思表示之通知，
為公示送達。
聲請程序費用由相對人負擔。
    理      由
一、按表意人非因自己之過失不知相對人之居所者，得依民事訴訟法公示送達之規定
    ，以公示送達為意思表示之通知，民法第九十七條定有明文。
二、本件聲請意旨略以：聲請人對相對人之財產為假扣押執行，但因為相對人已脫產
    並逃匿無蹤，因此無繼續執行之必要，聲請人為此向鈞院撤銷假扣押裁定及執行
    ，聲請人為取回提存之擔保金，依民事訴訟法第一百零四條之規定，催告相對人
    行使權利，聲請人因此以存證信函對相對人為催告，但相對人甲○○登記之住所
    無人收郵件，而遭退件，前述存證信函送達之處所分別為相對人天發普照工程企
    業有限公司（以下簡稱天發公司）之公司登記之營業地址以及戶籍謄本登記之住
    址，聲請人除此之外，無法查知相對人之住所，為此依民法第九十七條之規定聲
    請公示送達等語。
三、次按全戶遷離戶籍地，未於法定期間申請遷出登記，無法催告，經房屋所有權人
    或地方自治機關申請，戶政事務所得逕為遷出登記。前項房屋所有權人或地方自
    治機關不為申請時，戶政事務所得逕為登記。戶籍法第四十七條第四項、第五項
    分別定有明文。又戶政事務所依本法第四十七條第四項及第五項逕為登記者，應
    將其全戶戶籍暫遷至該戶政事務所並註明地址，同時通報警察機關依查尋人口處
    理。同法施行細則第十五條復有明定。本件聲請人主張之事實，已提出存證信函
    一份、退件信封二份、相對人之戶籍謄本、公司變更登記表、本院九十一年執全
    冬字第一三二九號民事裁定及撤回狀、九十一年度存字第八一一號提存書、九十
    一年度裁全聲字第五五八號民事裁定影本各一份為證，而依上開戶籍謄本，相對
    人甲○○兼相對人天發公司之法定代理人，係經台中市南區戶政事務所於民國九
    十一年八月二十一日核准逕為住址變更登記於台中市○區○○里○○路○段一五
    七號二樓（即台中市南區戶政事務所），揆諸前揭規定，堪認相對人確有遷離戶
    籍地，未依規定辦理戶籍登記，致應受送達處所不明之情形，聲請人主張相對人
    遷移新址不明，即屬可信。聲請人之聲請，經核與首揭法條規定相符，應予准許
    。
四、依民事訴訟法第九十五條、第七十八條，裁定如主文。
中　　　華　　　民　　　國　　九十一　　年　　　十　　　月　　　九　　　日
                                    臺灣台中地方法院民事第三庭
~B法　　　官　許石慶
右為正本係照原本作成
如對本裁定抗告須於裁定送達後十日內向本院提出抗告狀
中　　　華　　　民　　　國　　九十一　　年　　　十　　　月　　　九　　　日
~B法院書記官　魏愛玲
